【裁判字號】    95,聲,1045
【裁判日期】    950630
【裁判案由】    停止執行
【裁判全文】
臺灣高雄地方法院民事裁定              95年度聲字第1045號
聲  請  人  乙○○
相  對  人  甲○○
                      樓
當事人間聲請停止執行事件，本院裁定如下：
    主  文
聲請人供擔保新台幣柒仟玖佰零柒元後，台灣台北地方法院九十
五年度執字第二二四八六號強制執行事件之強制執行程序，於本
院九十五年度簡上字第一一二號確認本票債權不存在事件判決確
定前，應暫予停止。
    理  由
一、聲請意旨略以：相對人前以執有聲請人於民國93年5 月22日
    所簽發、到期日為93年6 月25日、面額新台幣（下同）30萬
    元之本票1 紙，對聲請人聲請強制執行，經本院以95年度執
    字第12164 號受理在案，嗣因本院於95年4 月22日發給相對
    人債權憑證而告終結。詎相對人復執上開債權憑證對聲請人
    為強制執行，經台灣台北地方法院以95年度執字第22486 號
    強制執行事件受理在案。惟聲請人已於94年11月25日對相對
    人提起確認本票債權不存在之訴訟，現由本院以95年度簡上
    字第112 號民事事件受理在案，爰依非訟事件法第195 條第
    3 項之規定，聲請准供擔保後停止強制執行等語。
二、按「發票人主張本票係偽造、變造者，於前條裁定送達後20
    日內，得對執票人向為裁定之法院提起確認之訴。發票人證
    明已依前項規定提起訴訟時，執行法院應停止強制執行。但
    得依執票人聲請，許其提供相當擔保，繼續強制執行，亦得
    依發票人聲請，許其提供相當擔保，停止強制執行。發票人
    主張本票債權不存在而提起確認之訴不合於第1 項之規定者
    ，法院依發票人聲請，得許其提供相當並確實之擔保，停止
    強制執行。」，非訟事件法第195 條定有明文。
三、經查：聲請人主張之上開事實，業據聲請人提出台灣台北地
    方法院執行命令、台灣宜蘭地方法院執行命令各1 份為證，
    且經本院依職權調取本院95年度簡上字第112 號民事事件卷
    宗、台灣台北地方法院95年度執字第22486 號強制執行卷宗
    查核屬實，是聲請人聲請停止執行，即屬有據。本院審酌相
    對人聲請強制執行之債權額為79,065元，其因停止執行致無
    法運用該筆款項，可能受有利息之損害，及聲請人提起之上
    開確認本票債權不存在之訴業經一審簡易判決，且為僅能上
    訴至第二審之事件，依司法院頒布之各級法院辦案期限實施
    要點，第二審辦案期限為2 年，而本案爭點在於聲請人主張
    本票債權業已清償有無理由等情，預估至訴訟確定約需時2
    年，上開相對人可能受償數額以法定利息即年息5%計算為適
    當，故酌定擔保金額為7,907 元（計算式：79,065×5% ×2
    =7,907，小數點以下四捨五入）。
四、依非訟事件法第195 條第3 項，裁定如主文。
中    華    民    國    95    年    6     月    30    日
                  民事第五庭審判長法  官  魏式璧
                                  法  官  方錦源
                                  法  官  黃悅璇
正本證明與原本無異。
不得抗告。
中    華    民    國    95    年    6     月    30    日
                                  書記官  董明惠


司法院資訊處製作；財團法人民間司法改革基金會備份。
